【裁判字號】    89,易,17
【裁判日期】    890331
【裁判案由】    詐欺
【裁判全文】
臺灣彰化地方法院刑事判決                            八十九年度易字第一七號
    公  訴  人  臺灣彰化地方法院檢察署檢察官
    被      告  乙○○
右列被告因詐欺案件，經檢察官提起公訴 (八十八年度偵字第七七二九號)，本院判
決如左：
    主    文
乙○○連續意圖為自己不法之所有，以詐術使人將本人之物交付，處有期徒刑伍月，
緩刑年。
    事    實
一、乙○○為崑華有限公司之負責人，係從事彈性織帶買賣之中盤商，其明知自民國
    （下同）八十八年初起，該公司即因訂單減少，經營困難，復因資金調度困難，
    所簽發之發票人乙○○、付款人三信商業銀行北屯分行、帳號00000000
    00號支票屢有退票情事，負債增加，顯已無償債能力，竟基於意圖為自己不法
    之所有概括犯意，先於八十八年一月間，向甲○○設於彰化縣芬園鄉獨資經營之
    松暉工業社，先小額進貨彈性織帶一批，貨款為新台幣（下同）二萬元，利用與
    甲○○間約定進貨後，月底結帳，及隔二個月開支票付款之交易協議，使該批貨
    款支票於同年三月十日如期兌現，以取得甲○○信賴之方式，再分別於八十八年
    二月五日、三月十日、十五日、十七日、十八日、二十二日、三十日、四月十四
    日、五月五日、十四日及六月三日，連續向甲○○詐騙十一批彈性織帶，總金額
    為二十六萬七千五百二十五元，此期間，甲○○一再催促乙○○付款，惟乙○○
    以收到客戶款項，一定會支付之詞為搪塞，而彈性織帶由乙○○至甲○○彰化縣
    芬園鄉工廠載運，或指定送交對象，再由甲○○宜接送達。嗣於八十八年六月三
    日，乙○○至甲○○所經營之工廠內取貨，甲○○一再催促乙○○支付貨款，乙
    ○○乃開具一紙二十四萬七千五百元之本票交付甲○○收執，並約定於同年六月
    底付清貨款，惟屆期乙○○仍未依約付款，除於八十八年七月間清償三萬元外，
    餘款拒不給付，又避不見面，甲○○始知受騙。
二、案經被害人甲○○訴由臺灣彰化地方法院檢察署檢察官偵查起訴。
    理    由
一、訊據被告乙○○固坦承與告訴人甲○○間之交易事實，惟辯稱係因周轉困難，始
    無力償債，且當時財務由太太掌控，嗣太太於八十八年五月間離去，並將資金全
    部提領一空，始無從支付，並非詐欺云云。
二、經查，被告右開犯罪事實，業據告訴人甲○○指述甚詳，且被告於偵查中復坦承
    其自今年初起即生意困難，訂單減少，又自三月間起，所簽發之支票陸續跳票，
    負債增加等情，顯見被告於向告訴人進貨時，已預見其營運不良，償債能力不足
    等情況，竟利用首次購貨如期付款之方式，再連續向告訴人進貨十一批，客觀上
    顯有施用詐術，以取得告訴人信賴之欺騙行為。況據三信商業銀行北屯分行函覆
    本院之被告支票帳戶往來明細，得知被告前開支票於八十八年一月十一日起，即
    有退票情事，且於八十八年四月十二日起即無款餘額，惟被告卻仍於八十八年四
    月十四日及五、六月間，多次向告訴人取貨，堪見其已無支付能力；再被告將向
    告訴人購彈性織帶出售款項，用之於清償其他債權人債權，置告訴人之貨款債權
    於不顧，為被告所自承，其既屢次推遲交付貨款，應有為自己不法所有之意圖甚
    明。此外，復有告訴人所提出被告承認之請款單影本四紙及被告所簽發之本票影
    本一紙在卷可資佐證，被告所辯，應卸責之詞，不足採信，其犯行堪予認定。
三、核被告所為，係犯刑法第三百三十九條第一項詐欺罪。其先後多次犯行，時間緊
    接，觸犯構成犯罪要件相同之罪名，顯係基於概括犯意反覆為之，應依連續犯論
    以一罪，並依法加重其刑。爰審酌被告犯罪之動機、目的、手段、所得利益及犯
    罪後之態度等一切情狀，量處如主文所示之刑。又被告前未曾受有期徒刑以上刑
    之宣告，此有臺灣彰化地方法院檢察署刑案資料查註紀錄表足稽，且已與告訴人
    和解，願分期清償貨款，有和解書可憑，其經此教訓，當知警惕而無再犯之虞，
    本院認本件所宣告之刑，以暫不執行為宜，爰依法宣告緩刑三年，以啟自新。
據上論斷，應依刑事訴訟法第二百九十九條第一項前段，刑法第五十六條、第三百三
十九條第一項、第七十四條第一款，罰金罰鍰提高標準條例第一條前段，判決如主文
。
本案經檢察官陳德芳到庭執行職務。
中    華    民    國    八十九      年      三      月       三十一     日
                                臺灣彰化地方法院刑事第二庭
                                    法      官  王  鏡  明
右正本證明與原本無異。
如不服本判決，應於判決送達後十日內向本院提出上訴狀( 須附繕本 )。
告訴人或被害人對於判決如有不服具備理由請求檢察官上訴者，其上訴期間之計算係
以檢察官收受判決正本之日期為準。
               法院書記官  黃  靜  華
中    華    民    國    八十九      年      四      月         五       日
刑法第三百三十九條之一：
意圖為自己或第三人不法之所有，以不正方法由收費設備取得他人之物者，處一年
  以下有期徒刑、拘役或三千元以下罰金。
以前項方法得財產上不法之利益或使第三人得之者，亦同。


司法院資訊處製作；財團法人民間司法改革基金會備份。
